【裁判字號】    98,消債更,435
【裁判日期】    980527
【裁判案由】    聲請更生程序
【裁判全文】
臺灣高雄地方法院民事裁定           98年度消債更字第435號
聲  請  人  甲○○
上列當事人因消費者債務清理事件聲請更生，本院裁定如下：
    主  文
聲請人潘健全自民國九十八年五月二十七日下午四時起開始更生
程序。
命司法事務官進行本件更生程序。
    理  由
一、按債務人與金融機構協商成立者，不得聲請更生或清算。但
    因不可歸責於己之事由，致履行顯有重大困難者，不在此限
    ；次按法院開始更生程序之裁定，應載明其年、月、日、時
    ，並即時發生效力；又法院裁定開始更生或清算程序後，得
    命司法事務官進行更生或清算程序，消費者債務清理條例第
    151 條第5 項、第45條第1 項、第16條第1 項分別定有明文
    。
二、本件聲請意旨略以：聲請人有不能清償情事，於民國95年間
    提出債權人清冊，以書面向最大債權金融機構安泰商業銀行
    股份有限公司（下稱安泰銀行）請求共同協商，就聲請人積
    欠之信用卡、現金卡及信用貸款等債務合計新臺幣（下同）
    3,215,030 元，與債權人達成合計120期、週年利率2％之分
    期還款協議，約定聲請人自民國95年7 月起，每月應繳金額
    新台幣（下同）29,583元。惟因聲請人每月薪資僅21,500元
    ，本即無法負擔協商金額，更遑論需支出聲請人自身生活費
    用15,150元，聲請人勉力還款數期後於95年11月毀諾，而此
    事由非聲請人主觀惡意不履行協議，實係客觀上確有不可歸
    責於聲請人之事由，爰向本院聲請更生等語。
三、經查，聲請人主張之上開事實，業據其提出財產及收入狀況
    說明書、債權人清冊、協議書、無擔保債務還款計畫、財團
    法人金融聯合徵信中心當事人綜合信用報告、聲請人之95、
    96年度綜合所得稅各類所得資料清單、財產歸屬資料清單、
    聲請人勞保投保資料各1 份附卷為證。聲請人雖主張每月生
    活費用為15,150元，然本院審酌聲請人既已負巨額負債，其
    生活標準應予以壓縮至最低標準，始符公允，是認應以所居
    住之高雄市依內政部社會司所公佈之95年度最低生活費用為
    10,072元，計算聲請人之每月基本生活費用，方屬適當。基
    此，聲請人每月所得尚低於其協商還款之金額，顯見協商條
    件於協商時並未考量聲請人每月收入及基本生活費用支出。
    是聲請人主張已不能清償其債務乙節，尚堪採信。聲請人未
    依約清償，應係客觀收入不足所致，足認聲請人確係因不可
    歸責於己之事由，致履行協議有重大困難，且確有不能清償
    債務之情形。此外，本件又查無聲請人有消費者債務清理條
    例第6 條第3 項、第8 條或第46條各款所定駁回更生聲請之
    事由存在，是聲請人聲請本件更生，為有理由，應予准許；
    並依上開規定命司法事務官進行本件更生程序，爰裁定如主
    文1 、2 項所示。
四、依消費者債務清理條例第11條第1 項、第45條第1 項、第16
    條第1 項，裁定如主文。
中    華    民    國    98    年     5    月    27    日
                  民事鳳山分庭  法      官  吳文婷
上為正本係照原本作成。
本件不得抗告。
本裁定已於98年5月27日下午4時公告。
中    華    民    國    98    年     5    月    27    日
                                書  記  官  林仕興


司法院資訊處製作；財團法人民間司法改革基金會備份。
